【裁判字號】    97,易緝,71
【裁判日期】    970612
【裁判案由】    竊盜
【裁判全文】
臺灣高雄地方法院刑事判決              97年度易緝字第71號
公  訴  人  臺灣高雄地方法院檢察署檢察官
被      告  丁○○
                    （於臺灣高雄看守所附設勒戒所執行中）
上列被告因竊盜案件，經檢察官提起公訴（94年度偵緝字第2747
號），本院判決如下：
    主    文
丁○○犯攜帶兇器、毀損安全設備竊盜罪，處有期徒刑壹年。未
扣案如附表所示之物，均沒收。
    事    實
一、丁○○因缺錢花用，明知甲○○（起訴書誤植為李清丁，應
    予更正）所有位於高雄縣鳥松鄉○○村○○路11之8 號4 樓
    透天房屋，目前實際無人住居該戶，乃意圖為自己不法之所
    有，基於竊盜之犯意，於民國94年7 月10日上午約10、11時
    許，趁無人注意之際，持客觀上足以對人之生命、身體及安
    全構成威脅，可堪作為兇器使用之鐵棍1 支、開口扳手2 支
    、十字起子1 支，先以上開工具破壞甲○○該房屋4 樓屋頂
    突出物之鐵門門閂旁水泥塊及門閂後，開門進入上開房屋內
    （侵入住宅部分未據告訴），並持上開扳手、十字起子撬開
    屋內各樓層鋁門窗之鋁框（玻璃卸下後斜靠牆壁旁）、樓梯
    銅條、浴室內洗臉盆下面之銅製下水管、水龍頭及1 樓廚房
    白鐵門等物（總值約新台幣〈下同〉20萬元），再將所竊得
    上開物品以機車自地下室車道出口載走，持往同縣鳥松鄉某
    不知情之資源回收場變賣，得款約1 萬元花用殆盡。嗣於94
    年7 月17日18時許，甲○○因鄰居告知屋頂鐵門因颱風搖動
    作響，前往上址查看後，始發現上開鋁窗等物遭竊，旋即報
    警，經警於該屋內鋁窗被拆卸之玻璃上，採得指紋數枚，經
    送檢驗結果確為丁○○所遺留，始知上情。
二、案經高雄縣政府警察局仁武分局移送臺灣高雄地方法院檢察
    署檢察官偵查起訴。
    理    由
一、證據能力部分：就卷附之(1)證人甲○○於警詢之陳述，以及
    高雄縣政府警察局仁武分局之失竊案件勘查紀錄表、勘查採
    證同意書、內政部警政署刑事警察局（下稱刑事警察局）94
    年8 月23日刑紋字第0940123585號指紋鑑定函、高雄地檢署
    97年5 月16日函附刑事警察局97年5 月23日函等資料，均屬
    被告以外之人於審判外之傳聞證據，被告及公訴人於審理時
    均同意引為證據（參本院卷第91頁），本院審酌其言詞陳述
    作成時之情況，係依一問一達之方式，而該書面陳述作成之
    情形均屬正常，均無不法或不當之情形，且與本案待證事實
    相關，適當作為證據，依刑事訴訟法第159 條之5 第1 項規
    定，認均得為證據。(2)竊盜案現場照片8 紙，係傳達照相當
    時現場情況，而透過照片傳達情形與現場實況在內容上之一
    致性，透過機械之正確性加以保障，即照片並不存在人對現
    實情形之知覺、記憶所經常發生的表現錯誤，是照片之性質
    係非供述證據，並無傳聞法則之適用，且亦別無證據證明上
    開照片有經偽造、變造或不法之情形，自有證據能力。
二、訊據被告丁○○對於攜帶鐵棍1 支、開口扳手2 支、十字起
    子1 支等工具，毀損甲○○上開房屋屋頂鐵門門閂、門閂旁
    水泥塊，開門入內竊得上開財物之事實，坦承不諱，核與被
    害人甲○○於警詢指訴、證人甲○○、李林秀枝（甲○○配
    偶）、乙○○（美山路11之7 號鄰居）、戊○○及林隆壽（
    均承辦警員）於本院審理中之具結證述相符屬實，且有仁武
    分局失竊案件勘查紀錄表、勘查採證同意書各1 份、竊盜案
    現場照片8 紙在卷可稽。且查：
  (一)被告於94年12月6 日檢察官偵訊時坦承：伊有在警察局留過
    指紋，去（93）年5 月27日晚上，在高雄市○○路的三民第
    二分局按過指紋，後來開偵查庭也有按指紋，（提示93年5
    月27日卷附指紋卡）該指紋卡應是伊的指紋；伊從4 樓頂進
    入該（美山路）11之8 號，從地下室離開，伊每個樓層都有
    去過，有進去4 樓的房間、1 樓廚房也有去過等語；且於本
    院審理時坦承：伊持上開鐵棍、扳手及十字起子，將1 樓至
    4 樓鋁窗全部偷走，也有偷1 樓白鐵門，地下室至4 樓樓梯
    （止滑）銅條、浴室內洗臉盆下面之銅製下水管、水龍頭全
    部拆掉偷走；伊先將鋁窗玻璃卸下，將鋁框肢解，分類用袋
    子裝，以繩子綁住，騎機車自地下室車道帶走，載往鳥松鄉
    不知情之某資源回收場變賣，得款約1 萬元作生活費花掉等
    語明確（參偵卷第14、15頁，本院卷第94至98頁），前後相
    符；再參諸員警戊○○及林隆壽獲報後至甲○○房屋現場，
    於該屋內1 樓廚房被卸下斜靠牆壁地上之玻璃上（有些完整
    、有些有裂痕、破掉），共採得可疑指紋7 枚，經與被告前
    於93年5 月27日在高雄市政府警察局三民第二分局另竊盜案
    件所捺留之指紋資料，併送鑑定比對結果，其中編號(1)、(3)
    、(5)號之指紋，確與被告上開捺留指紋資料之左中指、左環
    指、左中指相符等情，業經證人戊○○、林隆壽於本院證述
    明確，並有刑事警察局94年8 月23日指紋鑑定函、高雄地檢
    署97年5 月16日函附刑事警察局97年5 月23日函各1 份在卷
    足憑（參警卷第2 至4 頁，本院卷第89、91頁），印證相
    符。則被告確於該屋1 樓廚房拆解鋁窗玻璃時，遺留上開指
    紋，因而為警採集送驗相符已明，被告上開自白，堪以佐證
    ，是被告確有攜帶上開工具毀損鐵門門閂及門閂旁水泥塊，
    進入甲○○屋內行竊上開財物之事實，堪認明確。
  (二)被告聲請傳訊證人己○○雖於本院具結證稱：被告於94年7
    月間颱風前後期間，與伊一起住在美山路11之11號房屋，某
    日颱風天因聽見隔壁11之8 號屋頂鐵門風吹作響，伊與被告
    上去樓頂，站在伊家樓頂門口，伊沒有過去，伊有看到被告
    跨過小矮牆，走去該11之8 號屋頂鐵門，他有拿東西去頂住
    該鐵門，只是稍微固定，讓它不要發生吵雜的聲音，伊沒有
    看到被告從該鐵門進入屋內；伊可確定發出聲響的是隔壁11
    之8 號的門，沒有注意看該門有破洞、或該門鎖有無被破壞
    ，鎖是在門內，印象中沒有破壞等語（參本院卷第73至75頁
    ）。惟對照證人甲○○於本院證稱：伊接到隔壁鄰居乙○○
    通知後去現場，伊家樓頂鐵門並沒有關上，是打開的，且門
    閂被打壞掉，門閂水泥塊被打掉落在地上；伊家是11之8 號
    ，隔壁依序是11之9 號、11之10號、11之11號，每戶都有屋
    頂突出物，每戶間隔有小矮牆，從現場情形可看出歹徒是從
    地下1 樓出去，因1 樓後門還有鐵製圍牆，後門沒有路，後
    門之後是別人房子圍牆等語明確（參本院卷第78至80頁），
    且證人李林秀枝證稱：伊到現場只看到伊家屋頂鐵門在搖動
    ，房屋後面鋁窗都被拆走，正面窗戶沒有偷，屋內所有鋁窗
    、鐵門都被偷走，玻璃留在現場，立著靠在牆壁，玻璃上面
    有竊賊的指紋等語明確（參本院卷第83、84頁），參以證人
    乙○○於本院證稱：伊住在11之7 號，之前幾天就有聽到屋
    頂鐵門碰撞之聲音，當天知道颱風要來，伊在3 樓臥室聽到
    樓頂鐵門發出聲響，伊才打話通知隔壁11之8 號屋主甲○○
    ，他到場才發現已經失竊等語明確（參本院卷第85頁），並
    參酌卷內照片顯示：該11之8 號屋頂鐵門門閂遭毀損、門閂
    旁水泥塊已有剝落等情明確（參偵卷第25頁下），印證相符
    ，可見證人己○○雖證實被告於颱風當天到甲○○該戶屋頂
    ，有以東西稍微固定該戶鐵門，並未進入該戶屋內等情，但
    參以當時己○○係站在自己家11之11號屋頂門前，距離甲○○之11之8 號屋頂鐵門處，約有3 間房屋寬度之距離，加之
    颱風當時風雨交加，光線昏暗未明，謝女當時實無從發現甲○○屋頂鐵門之門閂是否完好、門閂旁水泥塊是否剝落；且
    該門閂如屬完好，則被告過去只要將之重新閂上即可，何須
    如被告所言係由其以陶瓷做的花盆去固定（參本院卷第78頁
    ），顯見當時該門閂之功能已遭破壞。何況證人乙○○已證
    實：在颱風前幾天，該鐵門已經風吹嘎嘎作響，只是未如颱
    風當天碰撞聲響之大而已，且己○○同時證實：被告那段時
    間財務不穩定，伊曾部分資助他；被告說有在工作，但伊不
    知道他工作地點，也沒有去過，伊出門工作，被告也就外出
    等情（參本院卷第77頁），是己○○所為該次颱風當天被告
    未進入11之8 號屋內之證詞，尚不能證明該戶屋頂鐵門門閂
    及門閂旁水泥塊於颱風前未遭人毀損破壞，亦無法反證被告
    未於颱風前或其他時間進入該屋內行竊。本件被告上開自白
    ，與證人甲○○、李林秀枝、乙○○上開證述及指紋鑑定結
    果，參核相符，洵堪採信，堪認被告係在該次颱風之前竊取
    甲○○該房屋內財物，並非於颱風當天所為，事證已明，是
    己○○之證詞，自無從為被告有利之認定，合予敘明。
  (三)綜上所述，被告確有本件竊盜行為，事證明確，犯行堪以認
    定，依法應予論科。
三、按刑法第321 條第1 項第2 款之「門扇」專指門戶而言，而
    所謂「其他安全設備」，指門扇、牆垣以外，依社會通常觀
    念足認防盜之一切設備而言，如門鎖、窗戶、門閂或通往陽
    台之門亦屬之（參最高法院55年台上字第547號判例、85年
    度易字第1565號判決意旨）。本件屋頂突出物鐵門之門閂，
    屋內之人得將該門閂推入門框旁嵌洞，具有相當上鎖之功能
    ，而該門閂旁水泥塊在確保門閂之運作正常，均與該鐵門本
    身尚屬有間，依社會通常觀念足認具有防盜之功能，自屬安
    全設備。被告於該甲○○屋頂鐵門外，以鐵棍、扳手、十字
    起子等工具，自外破壞該門閂旁之水泥塊，使之剝落，進而
    撬開該門閂致失去作用，開門進入該戶屋內行竊，自屬該條
    項第2 款之毀損安全設備竊盜。再同條項第3 款之攜帶兇器
    竊盜罪，係以行為人攜帶兇器竊盜為其加重條件，此所謂兇
    器，其種類並無限制，凡客觀上足對人之生命、身體、安全
    構成威脅，具有危險性之兇器均屬之，且祇須行竊時攜帶此
    種具有危險性之兇器為已足，並不以攜帶之初有行兇之意圖
    為必要，且不以取出兇器犯之為必要（最高法院79年台上字
    第5253號判例、94年度台上字第3149號判決意旨參照）。被
    告攜帶如附表所示之開口扳手2 支（各約長20公分）、十字
    起子1 支（約長15公分）、鐵棍1 支（約長50公分），能用
    之破壞鐵門門閂及其旁水泥塊，撬開、旋轉、拆卸鋁門窗、
    窗框、浴室內洗臉盆下水管、水龍頭、白鐵門等物，均鐵製
    ，質地堅硬、形狀尖銳，有被告繪製示意圖2 紙在卷足佐（
    參本院卷第95、96、110 、111 頁），客觀上足以對人之生
    命、身體、安全構成威脅，具有危險性，自屬兇器無訛。
四、本件被告丁○○攜帶如附表所示之鐵棍、開口扳手及十字起
    子，毀損甲○○屋頂鐵門之門閂、門閂旁水泥塊後，進入屋
    內竊取財物得逞，核其所為，係犯刑法第321 條第1 項第3
    款、第2 款之攜帶兇器、毀損安全設備竊盜罪。被告一次行
    為竊取同一被害人複數財物，雖有上開多數加重竊盜事由，
    仍僅論以一罪。爰審酌被告不知尊重他人之財產權，攜帶兇
    器、毀損安全設備竊盜，危害治安及善良風俗，實有不該，
    被害人證述自買屋後尚未搬入住居、失竊財物約值20萬元頗
    鉅，而被告變賣贓物得款約1 萬元已花用殆盡，且犯後於警
    、偵訊及本院準備程序否認竊盜，於審理程序始坦承犯行，
    迄未與被害人和解，賠償其損失，惡性非輕，惟念及被告前
    無受有期徒刑執行之前科紀錄，有台灣高等法院被告前案紀
    錄表在卷足參，堪認素行非惡，本案係因財務不佳，才鋌而
    走險等一切情狀，量處如主文所示之刑，以資懲儆。另本件
    被告起訴後未到案，於95年5 月19日經本院通緝，而未於96
    年12月31日以前自動歸案接受審判，遲至97年4 月29日始為
    警查獲到案，依中華民國九十六年罪犯減刑條例第5 條之規
    定，不符合減刑條件，併予敘明。
五、至未扣案如附表所示之物，均被告所有，供其本件竊盜犯罪
    所用之物，業經被告於本院供承在卷（參本院卷第95頁），
    被告雖辯稱：不在了，不知放在何處云云，惟究無法證明已
    經滅失，依刑法第38條第1 項第2 款規定，併諭知均沒收。
據上論結，應依刑事訴訟法第299 條第1 項前段，刑法第321 條
第1 項第2 款、第3 款、第38條第1 項第2 款，判決如主文。
本案經檢察官丙○○到庭執行職務。
中    華    民    國    97    年    6     月    12    日
                  刑事第三庭    法  官  李昆南
以上正本證明與原本無異。
如不服本判決應於收受本判決後10日內向本院提出上訴書狀，並
應敘述具體理由，如未敘述上訴理由者，應於上訴期間屆滿後20
日內補提理由書狀於本院（均須按他造當事人之人數附繕本）「
切勿逕送上級法院」。
中    華    民    國    97    年    6     月    12    日
                                書記官  黃美玲
附表：（未扣案應沒收之物品）
    鐵棍1 支（約長50公分）、開口板手2 支（均鐵製，各
    約長20公分）、十字起子1 支（鐵製，約長15公分）
附錄本判決論罪之法條：
刑法第321條（加重竊盜罪）
犯竊盜罪而有左列情形之一者，處6 月以上、5 年以下有期徒刑
：二  毀越門扇、牆垣或其他安全設備而犯之者。
  三  攜帶兇器而犯之者。


司法院資訊處製作；財團法人民間司法改革基金會備份。
